【裁判字號】    99,交聲,950
【裁判日期】    991224
【裁判案由】    違反道路交通管理處罰條例聲明異議
【裁判全文】
臺灣桃園地方法院刑事交通事件裁定     99年度交聲字第950號
原處分機關  交通部公路總局新竹區監理所  中壢監理站
異  議  人
即受處分人  沈筠臻
上列異議人因違反道路交通管理處罰條例案件，對於交通部公路
總局新竹區監理所中壢監理站於中華民國99年7 月1 日所為之處
分（原處分案號：壢監裁字第裁53-DB0000000號），聲明異議，
本院裁定如下：
    主  文
異議駁回。
    理  由
一、原處分意旨略以：異議人即受處分人沈筠臻( 以下稱異議人
    ) 於民國99年5 月28日，騎乘車牌號碼RJ2- 232號輕型機車
    ，行經桃園縣楊梅市○○路○○路口，因有不按遵行方向行
    駛之違規行為，經桃園縣政府警察局楊梅分局草湳派出所警
    員，以異議人有違反道路交通管理處罰條例第45條第1 款規
    定之行為掣單舉發，原處分機關因而裁處異議人罰鍰新臺幣
    （下同）900 元，並依同條例第63條第1 項規定記違規點數
    1 點，罰鍰並已繳納完畢等語。
二、異議意旨略以：異議人於99年5 月28日，騎乘機車行經上開
    中興路與永美路口，因趕時間至對面的大東海補習班上課，
    而未依規定兩段式左轉，直接轉至補習班前方，而為警員攔
    停，警員竟以逆向行駛掣單舉發，並謊稱係最低罰鍰，致異
    議人不疑有他，而同意開單；嗣後依期限至監理站繳納罰鍰
    ，經詢問監理站人員，未依兩段式左轉僅須罰處罰鍰600 元
    ，但因本件違規事由記載為逆向行駛，故須罰處罰鍰900 元
    並記違規點數1 點。是舉發警員竟以不實違規事項陷民眾入
    罪，致民眾須繳納較高額之罰鍰，異議人深感不服，爰依法
    聲明異議，請求撤銷原處分。
三、按汽車駕駛人，爭道行駛有不按遵行之方向行駛之情形者，
    處600 元以上1800元以下之罰鍰；汽車駕駛人違反道路交通
    管理處罰條例第45條規定者，除依原條款處罰鍰外，並記違
    規點數1 點，道路交通管理處罰條例第45條第1 款、第63條
    第1 項第1 款分別定有明文。
四、異議人雖以前揭情詞置辯，惟查：證人即舉發警員張智良到
    庭結稱，伊於當日上午10時至12時在上開地點沿永美路北上
    方向行進執行路暢勤務，行經桃園縣楊梅市○○路與永美路
    口時，見對面有一輛機車，即異議人從對向停止現前方，從
    永美路穿越分隔島往大東海補習班之停放機車的騎樓方向前
    進，異議人此項行為涉及多項違規情事，包括跨越黃網線、
    機車禁行快車道、未依規定兩段式左轉、逆向行駛等違規事
    由，經伊攔停異議人，異議人告知正要趕著上課，故伊基於
    行政裁量權，僅告發逆向行駛之違規部分等語，並有桃園縣
    政府警察局楊梅分局99年6 月22日楊警交字第0998022178號
    函、警員張智良職務報告、現場照片2 張、警員繪製異議人
    違規行進路線圖可按( 第9 頁反面、第19頁至第21頁參照)
    。自前述照片及警員繪製異議人違規行進路線圖可知，該處
    雖為十字路口，但中興路經永美路分割，並非完全對稱之直
    線而略呈斜角，而異議人是沿中興路方向行駛而穿越永美路
    ，大東海補習班在永美路上，自異議人行進方向觀之，大東
    海補習班係位於右前方，故異議人往前方行駛再右轉至大東
    海補習班之騎樓，必然有一段係與永美路行進方向逆向。異
    議人辯稱伊僅有未依規定兩段式左轉之違規情事，但無逆向
    行駛即與事實不符，洵無足採。
五、綜上所述，本件異議人違反道路交通管理處罰條例第45條第
    第1 款之違規行為事證明確。原處分機關援引前開規定，裁
    處異議人罰鍰900 元，並記違規點數1 點，核無不合。異議
    人猶執前詞，聲明異議，其異議為無理由，應予駁回。
據上論斷，應依道路交通案件處理辦法第19條，裁定如主文。
中    華    民    國    99    年    12    月    24    日
                    交通法庭    法  官  丁俞尹
以上正本證明與原本無異。
如不服本裁定，應於裁定送達後5 日內向本院提出抗告狀。
                                書記官  許正旻
中    華    民    國    99    年    12    月    28    日

司法院資訊處製作；財團法人民間司法改革基金會備份。
